臺灣高等法院高雄分院刑事裁定　　　　　100年度抗字第200號
抗　告　人
即　受刑人　林福源
上列抗告人因聲請定其應執行刑案件，不服臺灣屏東地方法院中
華民國100 年7 月19日裁定（100 年度聲字第1105號），提起抗
告，本院裁定如下：
    主  文
抗告駁回。
    理  由
一、本件抗告意旨略以：臺灣高等法院97年度上訴字第5195號判
    決被告販賣第二級毒品19次，所處徒刑共132 年，僅定應執
    行刑8 年，依比例換算，販賣第二級毒品1 次所科刑度未滿
    6 月，臺灣桃園地方法院97年度訴字第1035號判決被告犯詐
    欺罪55次，所處徒刑27年6 月，僅定應執行刑5 年6 月。然
    本案抗告人即受刑人林福源（下稱抗告人）犯附表一所示竊
    盜13罪，竟應執行長達14年4 月之徒刑（抗告狀誤載為12年
    6 月），顯不符公平及比例原則，應定更輕之執行刑，為此
    提起抗告云云。
二、按「宣告多數有期徒刑者，於各刑中之最長期以上，各刑合
    併之刑期以下，定其刑期。但不得逾30年」，刑法第51條第
    5 款定有明文。另按法律上屬於自由裁量之事項，並非概無
    法律性之拘束。法院就自由裁量權之行使，除不得逾越法律
    所規定範圍之外部性界限外，尚應受比例原則、公平正義原
    則之規範，謹守法律秩序之理念，體察法律之規範目的，使
    其結果實質正當，合於裁量之內部性界限，俾與立法本旨相
    契合。刑法第51條第5 款規定數罪併罰，宣告多數有期徒刑
    者，應於各刑中之最長期以上，各刑合併之刑期以下，定其
    應執行之刑期，但不得逾30年，其就數罪併罰，固非採併科
    主義，而係採限制加重主義，就俱發各罪中，以最重之宣告
    刑為基礎，由法院參酌他罪之宣告刑，裁量加重定之，且不
    得逾法定之30年最高限制，此即外部性界限。然上揭定其應
    執行刑，既屬刑法賦予法院自由裁量之事項，其應受內部性
    界限之拘束，要屬當然（最高法院80年度台非字第473 號判
    例意旨、96年度台上字第7583號判決意旨參照）。亦即法院
    依刑法第51條規定，定應執行刑時，應合於上開說明所指之
    外部性及內部性界限，合先敘明。
三、經查，抗告人係分別於附表所示時間，因犯竊盜等13罪，而
    經法院分別判處如附表所示之有期徒刑確定（其中附表編號
    1 部分，經法院定應執行刑有期徒刑2 年4 月，附表編號4-
    7 部分，曾經法院定應執行刑有期徒刑2 年10月，附表編號
    8-9 部分，經法院定應執行刑有期徒刑7 年2 月，併科罰金
    新臺幣30萬元，編號2 、3 所處徒刑9 月、9 月、10月，與
    未經抗告之徒刑10月、10月、11月，經法院定應執行刑有期
    徒刑4 年6 月），又因上開13罪均合於定應執行刑之規定，
    此有臺灣高等法院被告前案紀錄表，及該等判決書等附卷可
    稽。則依上開規定及說明，上開13罪定應執行刑之外部性界
    限應為有期徒刑4 月以上，15年8 月以下。又上開13罪係經
    附表所示4 件判決而確定，而該4 件判決分別定執行刑所得
    之徒刑計14年6 月（即編號1 經法院定應執行刑有期徒刑2
    年4 月；附表編號4-7 部分，曾經法院定應執行刑有期徒刑
    2 年10月；附表編號8-9 部分，經法院定應執行刑有期徒刑
    7 年2 月；編號2 、3 所處徒刑9 月、9 月、10月，與未經
    抗告之有期徒刑10月、10月、11月經法院定應執行刑有期徒
    刑4 年6 月，依比例折算，編號2 、3 所處徒刑9 月、9 月
    、10月，應執行刑約為2 年2 月（即54／5928＝25.6月≒
    2 年2 月），4 件判決之應執行刑加總計14年6 月），是原
    審法院對上開13罪所定執行刑只要不多於14年6 月，即難認
    其有違定執行刑之內部界限。本件原審裁定應執行刑為有期
    徒刑14年4 月，顯然合於上開外部性界限，且原審此一定應
    執行刑之刑度，亦已考量數罪併罰其定應執行刑應予限制加
    重情形，亦未逾越上開內部性界限，故本院認原審所定之應
    執行刑，依上開規定及說明，並無違誤且屬適當。故本件抗
    告，並無理由，應予駁回。
四、至於，抗告人前述所稱之臺灣高等法院97年度上訴字第5195
    號判決、臺灣桃園地方法院97年度訴字第1035號判決，與本
    案並非相同案件，自無從比附援引；另抗告人對原審附表二
    所示之7 罪定應執行刑部分，並未提起抗告，自非本院審理
    範圍，均附此敘明。
據上論結，應依刑事訴訟法第412 條，裁定如主文。
中    華    民    國  100     年    8     月    18    日
                  刑事第十一庭  審判長法  官  翁慶珍
                                      法  官  孫啟強
                                      法  官  石家禎
以上正本證明與原本無異。
如不服本裁定應於送達後5 日內向本院提出抗告狀。
中    華    民    國   100    年    8     月    18    日
                                      書記官  黃月瞳